【裁判字號】    98,審訴,60
【裁判日期】    980907
【裁判案由】    搶奪
【裁判全文】
臺灣臺東地方法院刑事判決              98年度審訴字第60號
公  訴  人  臺灣臺東地方法院檢察署檢察官
被      告  乙○○
                    (現另案於臺灣臺東監獄東成分監執行中)
上列被告因搶奪案件，經檢察官提起公訴（98年度偵字第535號
），本院依簡式審判程序審理判決如下：
    主  文
乙○○共同意圖為自己不法之所有，而搶奪他人之動產，累犯，
處有期徒刑拾月。
    犯罪事實及理由
一、犯罪事實：
(一)乙○○（原名張鴻翔，於民國93年7月27日更名）前於 96年
    間因施用毒品案件，經臺灣高雄地方法院以96年度簡字第60
    56號判處應執行有期徒刑3月確定，於97年3月31日縮刑期滿
    而執行完畢。詎其不知悔改，與真實姓名年籍均不詳綽號「
    小志」之成年男子，共同基於意圖為自己不法所有之犯意聯
    絡，於97年7月14日凌晨0時54分許，由「小志」騎乘機車搭
    載乙○○，在高雄市○鎮區○○路101巷 10號前，見丙○○
    持手提包自其男友吳坤翳駕駛之自小客車下車等候其男友認
    有機可乘，遂由乙○○下車乘丙○○不及防備之際，徒手搶
    奪丙○○之手提包（內有現金【新臺幣】3, 000元、易利信
    牌K800i型號、K750i型號、摩托羅拉牌V3型號手機各 1支、
    身分證、健保卡、提款卡各1張、信用卡4張等物），得手後
    隨即驅車逃逸。得款則由乙○○及「小志」朋分花用一空，
    易利信牌 K800i型號手機並交予乙○○使用。嗣因員警循丙
    ○○遭搶奪行動電話之手機序號循線查悉該手機由乙○○向
    其友人黃瑞章借用0000000000門號手機插卡使用，乃循線查
    悉上情，經警持搜索票至臺灣臺東監獄東成分監，扣得前揭
    丙○○遭搶奪之易利信牌K800i型號手機（含SIM卡 1張）及
    摩托羅拉牌V188型號手機各1支。
(二)案經高雄市政府警察局移請臺灣高雄地方法院檢察署檢察官
    呈請臺灣高等法院檢察署檢察長令轉臺灣臺東地方法院檢察
    署檢察官偵查起訴。
    理    由
一、本件被告乙○○所犯係刑法第325條第1項之罪，核屬刑事訴
    訟法第273條之1第1項所定死刑、無期徒刑、最輕本刑為3年
    以上有期徒刑以外之罪，亦非高等法院管轄之第一審案件，
    而被告於本院行準備程序中就被訴事實為有罪之陳述，經告
    知被告簡式審判程序之旨並聽取當事人意見後，本院合議庭
    裁定由受命法官獨任進行簡式審判程序，是本件之證據調查
    ，依刑事訴訟法第273條之2規定，不受同法第159條第1項、
    第161條之2、第161條之3、第163條之1及第164條至第170條
    規定之限制，合先敘明。
二、上開犯罪事實，業據被告乙○○於本院準備程序中坦承不諱
    ，核與證人即被害人丙○○於警詢及偵訊中、證人吳坤翳於
    偵訊證述渠等遭搶之被害情形大致相符（見警卷第4至5頁、
    雄偵卷第25至27頁）；又被告乙○○曾於97年7月14日6時32
    分42秒，使用被害人丙○○遭搶奪之易利信牌 K800i型號行
    動電話（手機序號：000000000000000號 ）插入其向黃瑞章
    借用之0000000000號門號，與其母親黃筵容所使用之000000
    0000號門號聯絡乙情，亦經證人黃筵容、黃瑞章於警詢及偵
    訊中證實無訛（參見警卷第6至9頁、雄偵卷第20至22頁），
    並有通聯紀錄一份在卷可考（附於前開警卷第19頁）；並有
    0000000000、0000000000之門號申租人資料及雙向通聯紀錄
    ，易利信牌K800i型號手機序號資料、被告在監在押資料各1
    件、人犯物品保管分戶卡 2紙、被告入監時所著衣物拍攝之
    照片8幀、扣案之易利信牌K800i型號手機（含SIM卡1 張）1
    支、摩托羅拉牌V188型號手機 1支在卷可佐，足認被告任意
    性自白核與事實相符，應堪採信。綜上，本件事證明確，被
    告犯行堪以認定，應予依法論科。
三、核被告所為，係犯刑法第325條第1項之搶奪罪。被告與綽號
    「小志」之成年男子，就上開搶奪犯行間，有犯意聯絡及行
    為分擔，應論以共同正犯。又被告有如犯罪事實欄所載論罪
    科刑執行情形，有卷附臺灣高等法院被告前案紀錄表 1份可
    按，其受有期徒刑執行完畢後 5年以內再故意犯本案法定刑
    為有期徒刑之罪，為累犯，應依刑法第47條第 1項規定加重
    其刑。爰審酌被告被告正值壯年，不知努力工作以獲取正當
    報酬，反以搶奪之手段獲取財物，危害社會治安及人身財產
    之安全，本案犯行所得財物價值、坦承犯行之態度、被告之
    犯罪分工程度及智識程度、生活狀況等一切情狀，分別量處
    如主文所示之刑。至扣案之易利信牌K800i型號手機1支係被
    害人丙○○遭搶奪而尚未發還之財物，業據認定如前，扣案
    之0000000000門號SIM卡1張及摩托羅拉牌V188型號手機 1支
    ，並非被告所有，業據其供承在卷（見本院卷第31頁反面 ）
    ，亦非違禁物品，爰不予宣告沒收，附此敘明。
四、應適用之法條：
    依刑事訴訟法第273條之1第1項、第299條第1項前段、第310
    條之2、刑法第28條、第325條第1項、第47條第1項，判決如
    主文。
本案經檢察官甲○○到庭執行職務
中    華    民    國    98    年    9     月     7    日
                  刑事第二庭  法  官  蔡慧雯
以上正本證明與原本無異。
如不服本判決應於收受送達後10日內向本院提出上訴書狀，並應
敘述具體理由；其未敘述上訴理由者，應於上訴期間屆滿後20日
內向本院補提理由書（均須按他造當事人之人數附繕本）。「切
勿逕送上級法院」。告訴人或被害人對於本判決如有不服，請書
具不服之理由狀，請求檢察官上訴者，其上訴期間之計算係以檢
察官收受判決正本之日期為準。
                              書記官  林慧芬
中    華    民    國    98    年    9     月    10    日
附錄本案論罪科刑法條之依據：
中華民國刑法第325條第1項
（普通搶奪罪）
意圖為自己或第三人不法之所有，而搶奪他人之動產者，處6月
以上5年以下有期徒刑。


司法院資訊處製作；財團法人民間司法改革基金會備份。
